Douglas de Oliveira Silva

Cambé / PR

34 anos zdoug.bitbucket.io

(43) 99615-4910

ydougx@gmail.com



Sou um Web Designer e Desenvolvedor Front-end apaixonado por ampliar e evidenciar a essência de empresas e produtos através da Internet. 7 anos de experiência me deixaram ainda mais encantado pelo poder que a tecnologia, o Design e o Marketing podem trazer ao mundo.

Conhecimentos

Front-End



Html5



Css3









JavaScript Php

Ferramentas

Front-End











Sublime Text 3 Linha de Comando Sass

Git

NPM

Web Design





Design Responsivo

Design de Interface

Web Design





Adobe Photoshop Adobe Illustrator

Idiomas

Eu leio, escrevo e falo **Inglês** em um nível intermediário.

Leio, escrevo e falo **Espanhol** em nível básico.

Leio, escrevo e falo **Italiano** em nível básico.

Educação

Sou graduado em **Artes Visuais - Multimidia** pela UNOPAR - Londrina / PR desde 2010.

Experiência

Web Designer e Desenvolvedor Front-end

CEBRAC Franchising - 01/2017 - 03/2020

Trabalho no departamento de Marketing com a criação de campanhas institucionais, hotsites, landing pages, sites e peças para divulgação em mais de 97 unidades CEBRAC do país. Também trabalhei com a plataforma RD Station, Google Meu Negócio e Mailchimp (para comunicados internos).

Desenvolvedor Front-end

Bis2Bis E-commerce- 09/2016 - 12/2016

Trabalhei com o desenvolvimento front-end de Lojas Virtuais desenvolvidas com a plataforma open-source Magento.

Desenvolvedor Front-end

MKX Lojas Virtuais - 06/2015 - 08/2016

Trabalhei com o desenvolvimento front-end de Lojas Virtuais e Sites Institucionais desenvolvidos com a plataforma MKX.

Web Designer e Desenvolvedor Front-end

Aon Sistemas - 12/2013 - 05/2015

Trabalhei com a criação de sites institucionais e a criação/manutenção de um sistema voltado para o Gerenciamento de Clínicas.

Web Designer

Shopfato - 10/2011 - 11/2013

Trabalhei com a criação de peças para campanhas de Marketing, criação e desenvolvimento de hotsites e e-mails marketing, manutenção da loja virtual

Web Designer

Webee E-Marketing - 01/2011 - 10/2011

Trabalhei com a criação do design para Sites Institucionais, Lojas Virtuais e E-mails Marketing de várias empresas da região norte do Paraná.